【裁判字號】    89,訴,1969
【裁判日期】    900920
【裁判案由】    營業稅
【裁判全文】
臺北高等行政法院裁定                            八十九年度訴字第一九六九號
    原      告  甲○○
右原告與被告財政部間因營業稅事件，原告不服財政部中華民國八十九年八月三十一
日台財訴第0000000000號訴願決定，提起行政訴訟，本院裁定如左：
    主  文
原告之訴駁回。
訴訟費用由原告負擔。
    理  由
一、按訴願之提起，應自行政處分達到或公告期滿之次日起三十日內為之。訴願事件
    ，提起訴願逾法定期間者，應為不受理之決定，分別為訴願法第十四條第一項及
    第七十七條第二款所明定。
二、本件原告為大陸科技股份有限公司（下稱大陸公司）之負責人，該公司於八十六
    年三月間銷售貨物，金額計新台幣（下同）八、八三六、九○二元（不含稅），
    逾規定期限三十日未申報銷售額或統一發票明細表，亦未按應納稅額繳納營業稅
    ，案經台北市稅捐稽徵處所屬信義分處查獲，審查違章屬實，除發單補徵大陸公
    司所漏營業稅額四四一、八四七元外，並按所漏稅額處五倍罰鍰計二、二○九、
    二○○元（計至百元止）。大陸公司不服，申經台北市稅捐稽徵處以八十七年三
    月二十三日北市稽法乙字第八七一○九六九○○○號復查決定駁回，因大陸公司
    及其負責人（原告）行蹤不明，致上開復查決定書無從送達，台北市稅捐稽徵處
    乃依法辦理公示送達，除於八十八年五月二十五日將公示送達之公告黏貼牌示處
    外，並於同年月二十九日刊登中央日報第十一版。嗣因大陸公司逾期未提起訴願
    ，台北市稅捐稽徵處所屬信義分處乃於八十九年五月二日以北市稽信義創字第八
    九九○三一○四○○號函檢附補徵稅額繳款書及罰鍰繳款書各乙份，通知大陸公
    司依限繳納。原告不服，於八十九年五月二十四日向台北市政府提出訴願書，案
    經該府移轉財政部管轄。
三、查稅捐稽徵法第十八條第二項及第三項規定：「應受送達人行蹤不明，致文書無
    法送達者，稅捐稽徵機關應先向戶籍機關查明；如無著落時，應由稅捐稽徵機關
    保管應送達之文書，而於其牌示處黏貼，並於新聞紙登載公告，曉示應受送達人
    ，應隨時向其領取。前項公示送達，自將公告黏貼牌示處並自登載新聞紙之日起
    經二十日，發生送達效力。」，茲因大陸公司已於八十六年七月一日擅自歇業他
    遷不明，台北市稅捐稽徵處所屬信義分處遂改按該公司負責人即原告之戶籍地址
    寄送，惟原告亦遷移新址不明致無法投遞，該分處乃以八十八年五月五日北市稽
    信義創字第八八九○四二二三○○號函，報請台北市稅捐稽徵處辦理公示送達，
    台北市稅捐稽徵處除於八十八年五月二十五日將公示送達之公告黏貼牌示處外，
    並於同年月二十九日刊登中央日報第十一版，此有台北市稅捐稽徵處八十七年三
    月二十三日北市稽法乙字第八七一○九六九○○○號復查決定書、雙掛號信封、
    郵局大宗雙掛號回執聯、大陸公司電腦稅籍主檔資料、戶政連線戶籍資料、台北
    市稅捐稽徵處所屬信義分處八十八年五月五日北市稽信義創字第八八九○四二二
    三○○號函、台北市稅捐稽徵處公示送達公告、公示送達證書、中央日報八十八
    年五月二十九日第十一版之新聞剪報資料影本等附原處分卷及本院卷可稽。則上
    開復查決定書自刊登中央日報之日—八十八年五月二十九日起經二十日，已發生
    送達效力，原告卻遲至八十九年五月二十四日始向台北市政府提出訴願書，爭執
    系爭營業稅及罰鍰（台北市稅捐稽徵處所屬信義分處八十九年五月二日北市稽信
    義創字第八九九○三一○四○○號函檢附補徵稅額繳款書及罰鍰繳款書），有台
    北市政府蓋於訴願書上之收件日期章戳可按，是其訴願之提起，顯已逾越首開法
    定不變期間，即屬於不合法。原告復對之提起行政訴訟，難謂合法，應予駁回。
    又本件訴訟既不合法，其實體上之主張及陳述，自無庸審酌，併此敘明。
四、本件應以台北市稅捐稽徵處為被告，原告誤列財政部為被告，於法雖有未合，惟
    本件起訴不合法，已如前述，自毋庸就被告部分再命原告補正，併此敘明。
五、依行政訴訟法第一百零七條第一項第十款、第一百零四條、民事訴訟法第九十五
    條、第七十八條，裁定如主文。
中    華    民    國      九十      年      九      月       二十       日
                              臺 北 高 等 行 政 法 院  第 三 庭
                                          審 判 長 法  官  徐瑞晃
                                                   法  官  李得灶
                                                   法  官  曹瑞卿
右為正本係照原本作成。
如不服本裁定，應於送達後十日內向本院提出抗告狀（須按他造人數附繕本）。
中    華    民    國      九十      年      九      月       二十       日
                                                   書記官  方偉皓


司法院資訊處製作；財團法人民間司法改革基金會備份。
